# 为客户承担的产品加工升级费用如何处理？

提问人：tucan202 时间：2019-07-20 19:41:49
请教陈版，现有甲公司，提供喷墨打印机头服务，现因客户的打印机产品升级，需要对甲公司提供的打印机头再进行加工升级，但甲公司考虑进一步加工升级的成本及效率等情况，与客户签订协议，要求客户自行进行加工升级，其实际发生的加工升级费用由甲公司进行承担，每年进行结算，其承担的加工费单独支付，不从应收该客户的款项中直接抵减。
现请教，甲公司替客户承担的加工升级费如何核算？以下三种，那种更适合？
1.作为产品委托加工成本，计入产品销售成本；
2. 作为对客户的折扣，冲减与该客户的收入；
3. 作为产品的一种售后服务，计入销售费用；
请陈版指点。

回答人：chenyiwei
参照新收入准则中五步法模型的第三步中所涉及的 “应付客户对价”的相关内容（新准则第十九条）：
企业应付客户（或向客户购买本企业商品的第三方，本条下同）对价的，应当将该应付对价冲减交易价格，并在确认相关收入与支付（或承诺支付）客户对价二者孰晚的时点冲减当期收入，但应付客户对价是为了向客户取得其他可明确区分商品的除外。企业应付客户对价是为了向客户取得其他可明确区分商品的，应当采用与本企业其他采购相一致的方式确认所购买的商品。
企业应付客户对价超过向客户取得可明确区分商品公允价值的，超过金额应当冲减交易价格。向客户取得的可明确区分商品公允价值不能合理估计的，企业应当将应付客户对价全额冲减交易价格。
因此，如果甲应付客户加工费对应于客户实际提供的加工服务，且金额与该服务的公允价值相当的，理论上应采用第一种做法（“作为产品委托加工成本，计入产品销售成本”）。但考虑到该服务的标的同样涉及甲公司自身产品，因此还需考虑总额法/净额法判断的影响。实务中为了避免重复确认收入和成本，采用第二种做法（“作为产品的一种售后服务，计入销售费用”）
也可以接受。